臺灣桃園地方法院刑事判決
111年度審易字第232號
公  訴  人  臺灣桃園地方檢察署檢察官 
被      告  陳志方

                    籍設新竹市○區○○路0段000號(法務部○○○○○○○)
                    (另案於法務部○○○○○○○○執行強制戒治)
上列被告因竊盜等案件，經檢察官提起公訴（110年度偵字第140
67號、第14102號、第15461號、第16693號、第17586號、第1807
2號、第20738號、第21625號、第21681號、第26033號、第26373
號、第29316號、第30071號），被告於本院準備程序中，就被訴
事實為有罪之陳述，經本院告知簡式審判程序意旨，並聽取當事
人之意見後，裁定改依簡式審判程序審理，判決如下：
    主  文
陳志方犯侵占遺失物罪，處罰金新臺幣捌仟元，如易服勞役，以
新臺幣壹仟元折算壹日；又犯如附表一主文欄所示之罪，處如附
表一主文欄所示之刑（含沒收犯罪所得）。得易科罰金之刑部分
，應執行有期徒刑貳年拾月，如易科罰金，以新臺幣壹仟元折算
壹日。不得易科罰金之刑部分，應執行有期徒刑壹年。
    事實及理由
一、本件犯罪事實及證據，除附件起訴書附表部分補充、更正如
    附表一「犯罪時間、地點、手法」欄所示；暨於證據部分補
    充「被告陳志方於本院準備程序及審理時之自白」、「告訴
    人DOAN VAN XUAN（段文春）於本院準備程序及審理時之陳
    述」外，餘均引用檢察官起訴書所載（詳如附件）。
二、論罪科刑：
(一)核被告如附件起訴書犯罪事實欄二所為，係犯刑法第337條
    之侵占遺失物罪；被告如附表一編號1至5、7、10至12所為
    ，均係犯刑法第320條第1項之竊盜罪；被告如附表一編號6
    、9所為，均係犯刑法第321條第1項第1款之侵入住宅竊盜罪
    ；被告如附表一編號8所為，係犯刑法第354條毀損、刑法第
    321條第2項、第1項侵入住宅竊盜未遂罪。被告就附表編號8
    所為，係以一行為同時觸犯毀損及侵入住宅未遂罪，為想像
    競合犯，從一重侵入住宅未遂論處。又被告所犯上開13次犯
    行，犯意各別、行為互殊，應分論併罰。
(二)依照司法院釋字第775號解釋意旨及刑事訴訟法第161條第1
    項可知，檢察官就前階段被告構成「累犯事實」負擔主張及
    舉證責任，並就後階段被告依累犯規定「加重其刑事項」負
    擔主張及說明責任，倘若檢察官未主張或具體指出累犯事實
    及加重事項之證明方法，為貫徹舉證責任之危險結果，以及
    刑事訴訟法第163條第2項但書目的性限縮以有利被告事項為
    限，法院既基於補充性之調查地位，得斟酌個案情節，曉諭
    檢察官聲請調查證據，縱未為補充性調查，而未認定被告構
    成累犯或加重其刑，亦難謂有應調查而不予調查之違法（最
    高法院110年度台上大字第5660號裁定意旨參照）。本件檢
    察官於本院審理時並未及就被告有無構成累犯之事實及加重
    其刑事項具體指出證明方法，揆諸上開意旨，本院自無從僅
    憑非屬原始資料之被告之前案紀錄表，遽以依職權認定被告
    構成累犯之事實。
(三)雖本件檢察官就被告構成累犯或加重其刑事項並未及主張或
    具體指出證明方法，然本院仍可就累犯資料在刑法第57條第
    5款中予以審酌及評價（最高法院110年度台上大字第5660號
    裁定意旨參照）。爰審酌被告不思以正當途徑獲取所需財物
    ，恣意侵占他人遺失之車牌、竊取他人財物，欠缺尊重他人
    財產權之法治觀念，所為實非可取；惟念其犯後坦承犯行，
    態度尚可，兼衡被告前已有多次竊盜、毒品犯行，經法院論
    罪科刑紀錄，有臺灣高等法院被告前案紀錄表1份可參，並
    考量被告國中畢業之教育程度、勉持之家庭經濟狀況等一切
    情狀，分別量處如主文所示之刑，並就罰金、得易科罰金部
    分諭知易服勞役、易科罰金之折算標準，及有期徒刑得易科
    罰金、不得易科罰金部分，依法分別定應執行之刑及諭知易
    科罰金之折算標準。
三、沒收部分：
(一)未扣案如附表一編號2、3、5、6、7、9至12所示之物，均為
    被告犯本案犯罪所得之物，均應依刑法第38條之1第1項前段
    規定於被告所犯罪刑下宣告沒收，爰依刑法第38條之1第3項
    規定，於全部或一部不能沒收或不宜執行沒收時，各追徵其
    價額。
(二)被告就附件起訴書犯罪事實欄二侵占之車牌號碼000—MEF號
    車牌1面、竊得如附表一編號1、4所示之物，均已發還予各
    告訴人及被害人，此有贓物認領保管單1紙、失車-案件基本
    資料詳細畫面報表2紙在卷可佐，是爰依前開規定，均不予
    宣告沒收，併此敘明。
(三)至被告用以行竊附表一編號1、4、8所用之鑰匙，固為本案
    之犯罪工具，惟非被告所有且被告於本院準備程序時稱該等
    鑰匙均已丟掉等語（本院111年4月7日準備程序筆錄第2至3
    頁），核該等鑰匙替代性高、取得容易，亦非違禁物或依法
    應沒收之物，欠缺刑法上之重要性，且卷內並無證據足證該
    串鑰匙現猶存在，為免將來執行困難，爰均不予宣告沒收，
    附此敘明。　
據上論斷，應依刑事訴訟法第273條之1第1項、第299條第1項前
段、第310 條之2 、第454 條第2 項，判決如主文。
本案經檢察官康惠龍提起公訴，檢察官林欣怡到庭執行職務。　
中　　華　　民　　國　　111  　年　　5 　  月　 13　 日
                   刑事審查庭    法　官　林慈雁
以上正本證明與原本無異。
如不服本判決應於收受判決後20日內向本院提出上訴書狀，並應
敘述具體理由。其未敘述上訴理由者，應於上訴期間屆滿後20日
內向本院補提理由書(均須按他造當事人之人數附繕本)「切勿逕
送上級法院」。
                                 書記官　吳秉翰
中　　華　　民　　國　　111 　年　　5 　　月　　16　　日
附錄論罪科刑法條
中華民國刑法第320 條
意圖為自己或第三人不法之所有，而竊取他人之動產者，為竊盜
罪，處5年以下有期徒刑、拘役或50萬元以下罰金。
意圖為自己或第三人不法之利益，而竊佔他人之不動產者，依前
項之規定處斷。
中華民國刑法第321 條
犯竊盜罪而有下列情形之一者，處六月以上、五年以下有期徒刑
，得併科新臺幣五十萬元以下罰金：
一、侵入住宅或有人居住之建築物、船艦或隱匿其內而犯之者。
二、毀越門扇、牆垣或其他安全設備而犯之者。
三、攜帶兇器而犯之者。
四、結夥三人以上而犯之者。
五、乘火災、水災或其他災害之際而犯之者。
六、在車站、埠頭、航空站或其他供水、陸、空公眾運輸之舟、
    車、航空機內而犯之者。
前項之未遂犯罰之。 
中華民國刑法第337條
意圖為自己或第三人不法之所有，而侵占遺失物、漂流物或其他
離本人所持有之物者，處1萬5千元以下罰金。

附表一：
編號 犯罪時間、地點、手法 竊得物品（新臺幣-元） 主文 1 109年9月21日凌晨2時50分許，在桃園市中壢區聖德路1段926巷口，見林金岳所有之車牌號碼000—3572號重型機車1臺停在該處，即持拾得之鑰匙1支發動電門，而竊得該車。 車牌號碼000—3572號重型機車1臺（已發還） 陳志方犯竊盜罪，處有期徒刑伍月，如易科罰金，以新臺幣壹仟元折算壹日。 2 109年12月7日下午4時許，在桃園市○○區○○○街000號，徒手竊取DELOS REYES ANGELO HERNANDEZ（安傑羅）所有之圓匯廠牌、黑色電動車1臺。 圓匯廠牌、黑色電動車1臺（價值6萬） 陳志方犯竊盜罪，處有期徒刑肆月，如易科罰金，以新臺幣壹仟元折算壹日。未扣案之圓匯廠牌、黑色電動車壹臺沒收，如全部或一部不能沒收或不宜執行沒收時，追徵其價額。 3 109年12月13日凌晨2時44分許，在桃園市○○區○○路0段0號，徒手竊取SUGIONO（吉諾）所有之藍色電動自行車1臺。 藍色電動自行車1臺（價值3萬） 陳志方犯竊盜罪，處有期徒刑肆月，如易科罰金，以新臺幣壹仟元折算壹日。未扣案之藍色電動自行車壹臺沒收，如全部或一部不能沒收或不宜執行沒收時，追徵其價額。 4 109年12月14日凌晨0時52分許，在桃園市○鎮區○○路○○0段0號，見陳文海所有之車牌號碼000—LBL號重型機車1臺停在該處，即持拾得之鑰匙1支發動電門，而竊得該車。 車牌號碼000—LBL號重型機車（已發還） 陳志方犯竊盜罪，處有期徒刑伍月，如易科罰金，以新臺幣壹仟元折算壹日。 5 109年12月20日上午10時48分許，在桃園市○○區○○街000號前，見PADAONG RETCHEL RETORIO（瑞謝）所有之黑色電動車1臺停放該處，即徒手竊取該自行車。 黑色電動車1臺（價值3萬） 陳志方犯竊盜罪，處有期徒刑肆月，如易科罰金，以新臺幣壹仟元折算壹日。未扣案之黑色電動車壹臺沒收，如全部或一部不能沒收或不宜執行沒收時，追徵其價額。 6 110年1月27日上午10時55分許，侵入外籍移工位於桃園市○○區○○○路00號宿舍1樓，見DOAN VAN XUAN（段文春）所有之藍黑色電動自行車1臺停放該處，即徒手竊取該自行車。 藍黑色電動自行車（價值1萬6,000元） 陳志方犯侵入住宅竊盜罪，處有期徒刑柒月。未扣案之藍黑色電動自行車壹臺沒收，如全部或一部不能沒收或不宜執行沒收時，追徵其價額。 7 110年1月31日凌晨1時47分許，在桃園市○鎮區○○路○○0段0號，徒手竊取DAO DANH QUANG（陶名光）所有之電動自行車1臺。 電動自行車（價值1萬元） 陳志方犯竊盜罪，處有期徒刑肆月，如易科罰金，以新臺幣壹仟元折算壹日。未扣案之電動自行車壹臺沒收，如全部或一部不能沒收或不宜執行沒收時，追徵其價額。 8 於110年2月9日凌晨4時38分許，侵入外籍移工位於桃園市○○區○○路00巷00○0號宿舍1樓，見OLINDAN BENJAMIN JR RENOSA（阿彬，下稱阿彬）所有之電動自行車停放該處，即以自備鑰匙破壞該電動自行車龍頭上之鎖頭，致該電動自行車無法發動而未能竊得該車，並致該無法使用，足生損害於阿彬。 未遂，故無竊得之物 陳志方犯侵入住宅竊盜未遂罪，處有期徒刑肆月，如易科罰金，以新臺幣壹仟元折算壹日。 9 110年2月9日凌晨4時39分許，侵入外籍移工位於桃園市○○區○○路00巷00○0號宿舍1樓內，徒手竊取OLIVA NOEL BANTILO（諾爾）所有之紅色電動自行車1臺。 紅色電動自行車（價值3萬4,000元） 陳志方犯侵入住宅竊盜罪，處有期徒刑柒月。未扣案之紅色電動自行車壹臺沒收，如全部或一部不能沒收或不宜執行沒收時，追徵其價額。 10 110年2月25日凌晨5時54分，在桃園市○○區○○街00號前，見BALMATER RUEL SANTOS（魯爾）所有之黃色電動自行車停放該處，即徒手竊取該自行車。 黃色電動自行車1臺（價值3萬1,000元） 陳志方犯竊盜罪，處有期徒刑肆月，如易科罰金，以新臺幣壹仟元折算壹日。未扣案之黃色電動自行車壹臺沒收，如全部或一部不能沒收或不宜執行沒收時，追徵其價額。 11 110年3月8日晚間11時31分許，在桃園市○○區○○街000號前，見NGUYEN KHANH LE（阮慶黎）所有之紅色電動自行車停放該處，即徒手竊取該自行車。 紅色電動自行車1臺（價值1萬5,000元） 陳志方犯竊盜罪，累犯，有期徒刑肆月，如易科罰金，以新臺幣壹仟元折算壹日。未扣案之紅色電動自行車壹臺沒收，如全部或一部不能沒收或不宜執行沒收時，追徵其價額。 12 110年3月23日晚間11時29分許，在桃園市○○區○○街000號前，徒手竊取PHAM VAN LAM（范文林）所有之紅黑色電動自行車1臺。 紅黑色電動自行車1臺（價值3萬元） 陳志方犯竊盜罪，處有期徒刑肆月，如易科罰金，以新臺幣壹仟元折算壹日。未扣案之紅黑色電動自行車壹臺沒收，如全部或一部不能沒收或不宜執行沒收時，追徵其價額。 

附件
臺灣桃園地方檢察署檢察官起訴書
                                    110年度偵字第14067號
                                    110年度偵字第14102號
110年度偵字第15461號
110年度偵字第16693號
110年度偵字第17586號
110年度偵字第18072號
110年度偵字第20738號
110年度偵字第21625號
110年度偵字第21681號
110年度偵字第26033號
110年度偵字第26373號
110年度偵字第29316號
110年度偵字第30071號
　　被　　　告　陳志方　男　44歲（民國00年0月00日生）
　　　　　　　　　　　　籍設新竹市○區○○路0段000號（即法務部○○○○○○○）
                        （另案於法務部○○○○○○○執行中）
　　　　　　　　　　　　國民身分證統一編號：Z000000000號
上列被告因竊盜等案件，業經偵查終結，認應提起公訴，茲敘述
犯罪事實及證據並所犯法條如下：
        犯罪事實
一、陳志方前因施用毒品等案件，經法院判決判處有期徒刑9月
    、5月，合併定應執行有期徒刑1年確定，於民國106年11月7
    日假釋付保護管束出監，嗣於107年3月13日期滿未經撤銷，
    其未執行之刑，以已執行論。
二、陳志方於109年8月7日上午10時許，在桃園市中壢區大享街
    某處，基於侵占他人遺失物之犯意，將蔡承龍遺失之車牌號
    碼000—MEF號車牌1面侵占入己，並懸掛於車牌號碼000—MHQ
    普通重型機車供平時使用。
三、陳志方意圖為自己不法之所有，基於竊盜之犯意，於如附表
    所示之時、地，尋找電動自行車或普通重型機車，竊取如附
    表所示之車輛得逞或未得逞。
四、案經陳文海、陶名光訴由桃園市政府警察局平鎮分局，吉諾
    訴由桃園市政府警察局蘆竹分局，段文春、諾爾、阿彬、安
    傑羅訴由桃園市政府警察局中壢分局，魯爾、瑞謝、范文林
    、阮慶黎訴由桃園市政府警察局大園分局報告偵辦。
　　　　證據並所犯法條
一、上揭犯罪事實，業據被告陳志方於警詢時及偵訊中均坦認不
    諱，核與證人蔡承龍、林金岳、安傑羅、胡文理、何狄清、
    吉諾、陳文海、瑞謝、段文春、陶名光、阿彬、諾爾、魯爾
    、阮慶黎、范文林等人於警詢時之證述相符，且有如附表證
    據清單欄所示之照片等在卷可考，本件被告自白，與事實相
    合，被告犯嫌堪以認定。
二、核被告如犯罪事實二所為，係犯刑法第337條之侵占遺失物
    嫌，被告如附表編號1至5、7、10至12等所為，均係犯刑法
    第320條第1項之竊盜罪嫌，被告如附表編號6、9所為，均係
    犯刑法第321條第1項第1款之侵入住宅竊盜罪嫌，被告如附
    表編號8所為，係犯刑法第354條毀損、刑法第321條第2項、
    第1項侵入住宅竊盜未遂等罪嫌。被告所為編號8之毀損及侵
    入住宅未遂2罪，係一行為觸犯數罪名，為想像競合犯，請
    從一重侵入住宅未遂論處。又被告所犯上開13次犯行，犯意
    各別，行為互異，請分論併罰之。又被告於有期徒刑執行完
    畢後，5年內再犯本件有期徒刑以上之罪（附表編號1至12）
    ，有刑案資料查註紀錄表在卷可稽，為累犯，請審酌司法院
    大法官釋字第775號解釋意旨及刑法第47條之規定，加重其
    刑。本件未扣案且未發還之犯罪所得，計有25萬6,000元，
    請依刑法第38條之1第1項前段規定宣告沒收，併依刑法第38
    條之1第3項規定宣告於全部或一部不能沒收或不宜執行沒收
    時，追徵其價額。
三、依刑事訴訟法第251條第1項提起公訴。
  　此　致
臺灣桃園地方法院
中　　華　　民　　國　 110　　年　　12　　月　　10　　日
　　　　　　　　　　　　　　　檢　察　官 康 惠 龍
本件證明與原本無異
　
中　　華　　民　　國　 111　　年　　1 　　月　　6 　　日
　　　　　　　　　　　　　　　書  記  官 劉 伯 雄　
所犯法條：
中華民國刑法第320條
意圖為自己或第三人不法之所有，而竊取他人之動產者，為竊盜
罪，處 5 年以下有期徒刑、拘役或 50 萬元以下罰金。
意圖為自己或第三人不法之利益，而竊佔他人之不動產者，依前
項之規定處斷。
前二項之未遂犯罰之。

中華民國刑法第321條
犯前條第 1 項、第 2 項之罪而有下列情形之一者，處 6 月以
上 5 年以下有期徒刑，得併科 50 萬元以下罰金：
一、侵入住宅或有人居住之建築物、船艦或隱匿其內而犯之。
二、毀越門窗、牆垣或其他安全設備而犯之。
三、攜帶兇器而犯之。
四、結夥三人以上而犯之。
五、乘火災、水災或其他災害之際而犯之。
六、在車站、港埠、航空站或其他供水、陸、空公眾運輸之舟、
    車、航空機內而犯之。
前項之未遂犯罰之。

中華民國刑法第337條
意圖為自己或第三人不法之所有，而侵占遺失物、漂流物或其他
離本人所持有之物者，處 1 萬 5 千元以下罰金。
附表：
編號 犯罪時間 犯罪地點 被害人（告訴人） 竊得物品（新臺幣） 證據清單 1 109年9月21日凌晨2時50分許 桃園市中壢區勝德路1段926巷口 林金岳 光陽廠牌、銀色普通重型機車（NGF—3572） 被告陳志方之自白、證人即被害人林金岳之指訴、刑案現場照片24張。 2 109年12月7日16時許 桃園市○○區○○○街000號 DELOS REYES ANGELO HERNANDEZ（安傑羅）告訴 圓匯廠牌、黑色電動車（6萬） 被告陳志方之自白、證人即告訴人安傑羅之指訴、證人胡文理及何狄清證述、刑案現場照片4張。 3 109年12月13日凌晨2時44分許 桃園市○○區○○路0段0號 SUGIONO（吉諾）告訴 藍色電動自行車1台（3萬） 被告陳志方之自白、證人即告訴人吉諾之指訴、證人李國華證述、刑案現場照片12張。 4 109年12月14日凌晨0時52分許 桃園市○鎮區○○路○○0段0號 陳文海、告訴 光陽廠牌、黑色普通重型機車（623—LBL） 被告陳志方之自白、證人即告訴人陳文海之指訴、刑案現場照片10張。 5 109年12月20日上午10時50分許 桃園市○○區○○街000號前 PADAONG RETCHEL RETORIO（瑞謝）告訴 黑色電動車（3萬） 被告陳志方之自白、證人即告訴人瑞謝之指訴、刑案現場照片16張。 6 110年1月27日上午10時55分許 桃園市○○區○○○路00號 DOAN VAN XUAN（段文春）告訴 藍黑色電動自行車（1萬6,000元） 被告陳志方之自白、證人即告訴人段文春之指訴、刑案現場照片8張。 7 110年1月31日凌晨1時47分許 桃園市○鎮區○○路○○0段0號 DAO DANH QUANG（陶名光）告訴 電動自行車（1萬元） 被告陳志方之自白、證人即告訴人陶名光之指訴、刑案現場照片17張。 8 110年2月9日凌晨4時38分 桃園市○○區○○路00巷00○0號 OLINDAN BENJAMINJR RENOSA（阿彬）告訴 電動自行車1台（未遂、毀損） 被告陳志方之自白、證人即告訴人阿彬之指訴、刑案現場照片4張。 9 110年2月9日凌晨4時39分 桃園市○○區○○路00巷00○0號 OLIVA NOEL BANTILO（諾爾）告訴 紅色電動自行車（3萬4,000元） 被告陳志方之自白、證人即告訴人諾爾之指訴、刑案現場照片6張。 10 110年2月25日凌晨5時54分 桃園市○○區○○街00號前 BALMATER RUEL SANTOS（魯爾）告訴 黃色電動自行車（3萬1,000元） 被告陳志方之自白、證人即告訴人魯爾之指訴、刑案現場照片11張。 11 110年3月8日23時31分許 桃園市○○區○○街000號前 NGUYEN KHANH LE（阮慶黎）告訴 紅色電動自行車（1萬5,000元） 被告陳志方之自白、證人即告訴人阮慶黎之指訴、刑案現場照片6張。 12 110年3月23日23時29分許 桃園市○○區○○街000號前 PHAM VAN LAM（范文林）告訴 紅黑色電動自行車（3萬元） 被告陳志方之自白、證人即告訴人范文林之指訴、刑案現場照片8張。